臺灣新北地方法院板橋簡易庭小額民事判決
111年度板小字第1896號
原      告  富邦產物保險股份有限公司

法定代理人  賴榮崇  
訴訟代理人  朱純伶  
被      告  葉斯團  

上列當事人間請求侵權行為損害賠償事件，於民國111年6月22日
言詞辯論終結，本院判決如下：
    主  文
被告應給付原告新臺幣貳萬柒仟零肆拾柒元，及自民國一百一十
一年五月二十七日起至清償日止，按年息百分之五計算之利息。
訴訟費用新臺幣壹仟元由被告負擔。
本判決得假執行。
    事實及理由
一、按訴狀送達後，原告不得將原訴變更或追加他訴，但擴張或
    縮減應受判決事項之聲明者，不在此限，民事訴訟法第255
    條第1項第3款定有明文。本件原告起訴原聲明請求被告應給
    付原告新臺幣（下同）36,950元，及自起訴狀繕本送達翌日
    起至清償日止，按年利率百分之5計算之利息。嗣原告於民
    國111年6月22日言詞辯論當庭變更聲明為被告應給付原告27
    ,047元，及自起訴狀繕本送達翌日起至清償日止，按年利率
    百分之5計算之利息。核屬縮減應受判決事項之聲明，揆諸
    首揭規定，應予准許，合先敘明。
二、原告主張：緣被告於109年8月30日23時25分許駕駛車號000-
    0000號車，行經新北市中和區連城路219巷，因支線道車未
    暫停讓幹線道車先行之過失，致碰撞由原告承保訴外人趙岱
    凌所有並駕駛之NBA-8878號自用小客車(下稱系爭車輛)，致
    系爭車輛受損，案經新北市政府警察局交通大隊中和分隊處
    理在案。系爭車輛經送廠維修，維修費用為新臺幣(下同)36
    ,950元（均零件費用），業經原告按保險契約理賠完竣，並
    依保險法第53條第1項規定，取得代位行使被保險人對於第
    三人之請求權。爰依侵權行為及保險代位之法律關係，請
    求被告賠償經計算零件折舊後之金額共27,047元等語。並聲
    明：被告應給付原告27,047元，及自起訴狀繕本送達翌日起
    至清償日止，按年息百分之5計算之利息。
三、被告則以：對於肇事責任沒有爭執，但現在經濟有困難，無
    法一次清償等語置辯，並聲明：請求駁回原告之訴。
四、原告主張之上開事實，業據其提出道路交通事故當事人登記
    聯單、道路交通事故初步分析研判表、道路交通事故現場圖
    、理賠申請書、行照、駕照、車損照片、估價單、及發票等
    件影本為證，並經本院依職權向新北市政府警察局中和分局
    調閱系爭肇事資料查明無訛，附卷可稽。被告雖以現在經濟
    有困難，無法一次清償等語置辯，惟按有無資力償還，乃係
    執行問題，不得據為不負履行義務之抗辯（最高法院19年上
    字第1733號判例意旨參照），是被告所辯，尚難憑採，堪認
    原告之主張為真實。
五、從而，原告本於侵權行為及保險代位之法律關係，請求被告
    給付27,047元及自起訴狀繕本送達翌日即111年5月27日起至
    清償日止，按年息百分之5計算之利息，為有理由，應予准
    許。
六、本件係適用小額程序所為被告敗訴之判決，應依職權宣告假
    執行。另確定訴訟費用額為1,000元（即第一審裁判費），
    由被告負擔。
七、據上論結：本件原告之訴為有理由，依民事訴訟法第436條
    之23、第436條第2項、第78條、第436條之19第1項、第436
    條之20，判決如主文。
中    華    民    國    111    年    7    月    13    日
                  臺灣新北地方法院板橋簡易庭
                      法      官  呂安樂
以上正本係照原本作成。
如不服本判決，應於送達後20日內，向本院提出上訴狀，並表明
上訴理由（上訴理由應表明一、原判決所違背之法令及具體內容
。二、依訴訟資料可認為原判決有違背法令之具體事實。），如
於本判決宣示後送達前提起上訴者，應於判決送達後20日內補提
上訴理由書（須附繕本），如未於上訴後20日內補提合法上訴理
由書，法院得逕以裁定駁回上訴。
中    華    民    國    111    年    7    月    13    日
                      書  記  官  魏賜琪